【裁判字號】    89,訴,1165
【裁判日期】    900103
【裁判案由】    槍砲彈藥刀械管制
【裁判全文】
臺灣板橋地方法院刑事判決                        八十九年度訴字第一一六五號
    公  訴  人  臺灣板橋地方法院檢察署檢察官
    被      告  乙○○
右列被告因違反槍砲彈藥刀械管制條例案件，經檢察官提起公訴（八十八年度偵緝字
第一九六０號），本院判決如左：
    主  文
乙○○無罪。
    理  由
一、公訴意旨略以：被告乙○○於民國（下同）八十八年五月間，在臺北縣永和市不
    詳地點，向不詳年籍之成年男子以新臺幣（下同）五千元之代價購買客觀上具殺
    傷力之改造手槍一支，其即未經許可，而在臺北縣板橋市○○路○段二一二巷十
    一號之四，無故持有上開改造手槍，嗣於八十八年九月三日二十三時四十七分許
    ，為警在上址查獲，並扣得具有殺傷力仿半自動手槍之改造玩具手槍乙把，因認
    被告乙○○涉有槍砲彈藥刀械管制條例第十一條第四項之未經許可持有具有殺傷
    力槍枝罪嫌云云。
二、按犯罪事實應依證據認定之，無證據不得推定其犯罪事實，又不能證明被告犯罪
    者，應諭知無罪之判決，刑事訴訟法第一百五十四條、第三百零一條第一項定有
    明文。所謂認定犯罪事實之證據，係指足以認定被告確有犯罪行為之積極證據而
    言，該項證據自須適合於被告犯罪事實認定，始得採為斷罪資料。又苟未能發現
    相當證據，或證據不足以證明，自不能以推測或擬制之方法，以為裁判基礎，亦
    分別有最高法院二十九年度上字第三一０五號及同院四十年度台上字第八六號判
    例意旨可資參照。又槍砲彈藥刀械管制條例第十一條第四項所稱之「槍砲」，係
    指火砲、肩射武器、機關槍、衝鋒槍、卡柄槍、自動步槍、普通步槍、馬槍、手
    槍、鋼筆槍、瓦斯槍、麻醉槍、獵槍、空氣槍、魚槍、改造模型槍及其他可發射
    金屬或子彈具有殺傷力之各式槍砲，槍砲彈藥刀械管制條例第四條第一項第一款
    定有明文。公訴人認被告涉有前揭罪嫌，無非係以內政部警政署刑事警察局八十
    八年九月十三日刑鑑字第九一０五八號鑑驗通知書為其論據，訊據被告固坦承持
    有前揭槍枝等情不諱，惟矢口否認有持有具有殺傷力槍枝之犯行，辯稱：扣案之
    槍枝，係伊於八十八年五月間向甲○○買來之玩具手槍，僅係純粹供欣賞之用，
    伊並不知該槍枝具有殺傷力等語。
三、經查，證人甲○○到庭證稱：在八十八年初，被告打電話給伊，說他想要買一把
    玩具槍，伊就幫他到模型店去買，伊以五千元賣給被告，而伊係在台中市○○路
    ○段一八八號之「嘉大幼教圖書社」買的，伊並沒有改造該支玩具手槍，當初伊
    買這把槍是沒有阻鐵，但是有阻塊，無法發射子彈等語（見本院八十九年十月十
    八日、八十九年十一月一日訊問筆錄），雖扣案之槍枝曾經警方送請內政部警政
    署刑事警察局鑑定，鑑定結果認送鑑手槍壹枝（含彈匣壹個、槍枝管制編號00
    00000000），係仿ＷＡＬＴＨＥＲ廠半自動手槍製造之玩具手槍將槍管
    內阻鐵拆除而成之改造手槍，槍管為塑膠材質，以打擊底火（藥）引爆子彈內火
    藥為發射動力，機械性能良好，至於是否具殺傷力，請卓參隨附之「槍枝殺傷力
    鑑驗說明」，有內政部警政署刑事警察局八十八年九月十三日刑鑑字第九一０五
    八號鑑驗通知書一份附於偵查卷可憑，惟該鑑定書並未確認扣案之槍枝是否具有
    殺傷力，自難僅憑該內政部警政署刑事警察局鑑定書，即遽認被告係持有具有殺
    傷力之槍枝，而本院再將扣案之槍枝送請法務部調查局鑑定，鑑定結果認送鑑槍
    枝，係仿德國ＷＡＬＴＨＥＲＰＰＫ／Ｓ七點六五ＭＭ槍枝外型及操作方式，主
    要由塑膠材質製成的遊戲槍枝，該槍機械性能良好，滑套尾端保險掣撥鈕處之破
    損不影響應有性能，送鑑槍枝非制式槍械，且未經過改裝改造，其塑膠槍管內部
    仍保存原有之阻隔物，認不屬槍砲彈藥刀械管制條例之列管項目，亦有法務部調
    查局八十九年十一月十八日（八九）陸（三）字第八九０八六九八六號鑑定通知
    書一份附於本院卷可憑，則依前揭法務部調查局鑑定通知書所載，該扣案之槍枝
    既未經改造，且槍管內有阻隔物，自無法發射子彈，核與證人傅遠況前揭證詞相
    符，自難認該扣案之槍枝具有殺傷力，況該扣案之槍枝亦經法務部調查局鑑定認
    不屬槍砲彈藥刀械管制條例之列管項目，則縱認被告持有該扣案之槍枝，惟該扣
    案之槍枝，既非火砲、肩射武器、機關槍、衝鋒槍、卡柄槍、自動步槍、普通步
    槍、馬槍、手槍、鋼筆槍、瓦斯槍、麻醉槍、獵槍、空氣槍、魚槍、改造模型槍
    ，亦非可發射金屬或子彈具有殺傷力之槍砲，則被告之行為與槍砲彈藥刀械管制
    條例第十一條第四項之構成要件不符，被告自無違反槍砲彈藥刀械管制條例之行
    為可言。此外，復查無其他積極證據足認被告有本件未經許可持有具有殺傷力槍
    枝之情事，不能證明其犯罪，揆諸前揭說明，自應諭知被告無罪之判決。
據上論斷，應依刑事訴訟法第三百零一條第一項，判決如主文。
本案經檢察官吳宗光到庭執行職務。
中      華      民      國    九十      年      一      月      三      日
                                      臺灣板橋地方法院刑事第三庭
                                          法  官  林  海  祥
右正本證明與原本無異。
如不服本判決，應於判決送達後十日內，向本院提出上訴狀。
                                          書記官  陳  怡  真
中    華    民    國      九十        年    一        月      九      日


司法院資訊處製作；財團法人民間司法改革基金會備份。
